臺灣宜蘭地方法院刑事判決　　　　　　　 100年度易字第48號
公　訴　人　臺灣宜蘭地方法院檢察署檢察官
被　　　告　高春龍
上列被告因違反家庭暴力防治法案件，經檢察官提起公訴（99年
度偵字第5177號），本院判決如下：
    主  文
高春龍犯違反保護令罪，累犯，處有期徒刑伍月，如易科罰金，
以新臺幣壹仟元折算壹日。
    犯罪事實
一、高春龍前因公共危險案件，經本院於民國98年3月9日以98年
    度交簡字第103號判處有期徒刑2月確定，於98年6月27日執
    行完畢。
二、緣高春龍為金玉之子，二人間有家庭暴力防治法第3條第3款
    所定之家庭成員關係。高春龍曾因辱罵金玉，經本院於98年
    12月16日核發98年度家護字第298號民事通常保護令，裁定
    不得對金玉實施身體或精神上不法侵害之行為、不得對於金
    玉為騷擾行為，有效期間為1年。高春龍竟於99年12月11日
    下午5時50分許，酒後前往宜蘭縣蘇澳鎮○○路127號金玉住
    處大吵大鬧，並以用力推動置於該處門口之木頭椅子之方式
    ，騷擾金玉，而違反上開通常保護令。
三、案經宜蘭縣政府警察局蘇澳分局臺灣宜蘭地方法院檢察署檢
    察官偵查起訴。
    理  由
一、本件被告之供述及被告以外之人於審判外之陳述暨相關筆錄
    、書證（以下所引據者），檢察官、被告均未於本案言詞辯
    論終結前聲明異議。本院審酌該等陳述、筆錄、書證作成時
    之情況，亦無何等違背刑事訴訟程序或顯不可信之情形，倘
    以之作為本案認定犯罪事實之基礎，尚屬適當，爰依刑事訴
    訟法第159條第1項、第159條之5等規定，認均具有證據能力
    ，合先敘明。
二、上揭事實，業據被告高春龍坦承不諱。又證人即被害人金玉
    於警詢時陳述：「我兒子高春龍於99年12月11日下午17時50
    分許，在我宜蘭縣蘇澳鎮○○路127號家門口，兒子高春龍
    一來就在家門口大小聲，並摔放置在門口之木頭椅子，所以
    才打電話報警」，「（問：高春龍於99年12月11日下午17時
    50分許，宜蘭縣蘇澳鎮○○路127號家中，有無毆打或破壞
    家庭用具？）沒有毆打或破壞家庭用具。但有騷擾及摔我家
    門口之木頭椅子之事實等語（詳警卷第3頁背面），經本院
    勘驗證人金玉之警詢錄音紀錄，內容除木頭椅子是推開或是
    摔開部分，證人金玉就警察詢問是否有摔門口的木頭椅子時
    ，證人金玉先回答「是」，另外有插話稱「推開椅子」；及
    警察詢問證人金玉：被告當時是否有飲酒部分，證人金玉先
    回答「沒有，不知道」。後來警察再詢問證人金玉，證人金
    玉又回答「有」等，與警詢筆錄記載有異外，其餘均相符之
    事實，有審判筆錄在卷可稽（詳本院卷第41頁），證人金玉
    於勘驗該警詢錄音紀錄後，亦陳述警詢時有據實陳述等語（
    詳本院卷第41頁），是證人金玉之警詢所述應可採信。再本
    院勘驗警方之「查獲過程」影音紀錄，內容為：「有一名男
    子坐於騎樓椅子上，對屋內之人罵，以手推椅子始使之移動
    ，該男子稱『不要臉（臺語：不見不肖）等語』，後警方駕
    車到場，有二名女子與被告對談」（詳本院卷第41、42頁）
    ，亦與前述證人金玉於警詢中所述情節一致，足證被告之自
    白與事實相符。又本院於98年12月16日核發98年度家護字第
    298號民事通常保護令，裁定被告不得對金玉實施身體或精
    神上不法侵害之行為、不得對於金玉為騷擾行為，有效期間
    為1年，該保護令並於98年12月23日送達被告之事實，業據
    本院依職權調閱98年度家護字第298號卷宗查明。綜上，本
    案事證明確，被告違反保護令之犯行應堪認定。至證人金玉
    於審理中證述：「（問：你之前於警詢稱被告有於99年12月
    11日下午5時50分去你位於宜蘭縣蘇澳鎮○○路127號住處，
    對你大小聲、並有摔木頭椅子？）好像沒有，他就是把木頭
    椅子移至旁邊，因為當時他要坐那裡，當時木頭椅子沒有倒
    下，他來都沒有進來屋內，他過來大聲幾聲就離開了，一下
    子而已，他當時好像有喝酒」，「我知道被告罵二聲就走了
    」云云，與前述勘驗內容不符，應係迴護之詞，不足採信。
三、按家庭暴力防治法所稱「騷擾」，指任何打擾、警告、嘲弄
    或辱罵他人之言語、動作或製造使人心生畏怖情境之行為，
    家庭暴力防治法第2條第3款分別定有明文。查被告與金玉為
    母子關係，此據其等供陳在卷，其二人自屬於家庭暴力防治
    法第3條第3款所定之家庭成員關係，被告於99年12月11日下
    午5時50分許，酒後前往宜蘭縣蘇澳鎮○○路127號金玉住處
    大吵大鬧，並以用力推動置於該處門口之木頭椅子等行為，
    核被告所為，係犯家庭暴力防治法第61條第2款之違反保護
    令罪。被告前因犯公共危險案件，經本院以98年度交簡字第
    103號判決判處有期徒刑2月確定，於98年6月27日執行完畢
    ，有卷附臺灣高等法院被告前案紀錄表可按，其受有期徒刑
    之執行完畢後，5年內故意再犯本件有期徒刑以上之罪，為
    累犯，依法加重其刑。爰審酌被告甫於99年12月3日因違反
    上開保護令，經臺灣宜蘭地方法院檢察署檢察官於99年12月
    8日以99年度偵字第5101號案件聲請簡易判決處刑，後經本
    院於100年2月18日以100年度簡字第27號判處拘役30日，竟
    再犯本件，足見其漠視本院核發之民事通常保護令，依其犯
    罪之動機、目的、手段、犯罪所生之損害，及犯罪後態度等
    一切情狀，量處如主文所示之刑，並諭知易科罰金之折算標
    準。
據上論斷，應依刑事訴訟法第299條第1項前段，家庭暴力防治法
第61條第2款，刑法第11條前段、第47條第1項、第41條第1項前
段，判決如主文。
本案經檢察官王清白到庭執行職務。
中    華    民    國   100    年    4     月    6     日
                     刑事第二庭  法  官  張育彰
以上正本證明與原本無異
如不服本判決應於收受本判決後10日內向本院提出上訴書狀，並
應敘述具體理由。若未敘述理由者，應於上訴期間屆滿後20日內
向本院補提理由書狀(均須按他造當事人之人數附繕本)。
                                 書記官  陳靜宜
中    華    民    國   100    年    4     月    6     日
附錄本案論罪科刑法條全文
家庭暴力防治法第61條第2款
違反法院依第14條第1項、第16條第3項所為之下列裁定者，為本
法所稱違反保護令罪，處3年以下有期徒刑、拘役或科或併科新
臺幣10萬元以下罰金：
二、禁止騷擾、接觸、跟蹤、通話、通信或其他非必要之聯絡行
    為。